臺灣新竹地方法院刑事判決　　　　　　100年度審訴字第405號
公　訴　人　臺灣新竹地方法院檢察署檢察官
被　　　告　黃崇權
上列被告因妨害性自主案件，經檢察官提起公訴（100 年度偵字
第2752號），經被告於本院準備程序中，就被訴事實為有罪之陳
述，經告知被告簡式審判程序之旨，並聽取檢察官、被告之意見
後，經本院進行簡式審判程序，本院判決如下：
    主    文
黃崇權引誘使未滿十八歲之人為性交易，處有期徒刑壹年貳月。
又引誘使未滿十八歲之人為性交易，處有期徒刑壹年貳月。又引
誘使未滿十八歲之人為性交易，處有期徒刑壹年貳月。應執行有
期徒刑貳年；緩刑伍年，緩刑期內付保護管束。
    犯罪事實
一、緣黃崇權前自民國92年1 月12日起至99年11月19日止，在新
    竹市區某國小（校名及地址詳卷）內負責警衛工作，詎黃崇
    權竟基於引誘使未滿18歲之人為性交易及基於對未滿14歲之
    女子為猥褻之犯意，於99年11月間某日，見就讀上開學校之
    0000000000（89年生，真實姓名、年籍詳卷附對照表，下稱
    甲女）年幼無知，以金錢、糖果、餅乾、泡麵及零錢等物誘
    騙未滿14歲之甲女，作為性交易之對價，使甲女於下課時間
    到其值班之學校附設幼稚園旁邊之體育器材室內，趁無人之
    際，將甲女抱坐在其大腿上，伸手進入甲女內褲裡，撫摸甲
    女性器官，以此方式對甲女為猥褻之行為1 次；又基於引誘
    使未滿18歲之人為性交易及基於對未滿14歲之女子為猥褻之
    犯意，於99年11月間某日，以相同方式誘騙甲女後，在相同
    地點，以相同方式對甲女為猥褻之行為1 次；另基於引誘使
    未滿18歲之人為性交易及基於對未滿14歲之女子為猥褻之犯
    意，於99年11月間某日，以相同方式誘騙甲女後，在相同地
    點，以相同方式對甲女為猥褻之行為1 次。嗣經甲女報警處
    理後，始查悉上情。
二、案經甲女告訴及新竹市警察局第三分局報告臺灣新竹地方法
    院檢察署檢察官偵查起訴。
    理    由
一、程序部分：
    按除被告所犯為死刑、無期徒刑、最輕本刑為3 年以上有期
    徒刑之罪或高等法院管轄第一審案件者外，於前條第1 項程
    序進行中，被告先就被訴事實為有罪之陳述時，審判長得告
    知被告簡式審判程序之旨，並聽取當事人、代理人、辯護人
    及輔佐人之意見後，裁定進行簡式審判程序，刑事訴訟法第
    273條之1第1 項定有明文。本件被告黃崇權所犯係死刑、無
    期徒刑、最輕本刑為3 年以上有期徒刑以外之罪，其於準備
    程序中就被訴事實為有罪之陳述，經告知簡式審判程序之旨
    ，並聽取公訴人及被告黃崇權之意見後，本院認為適宜進行
    簡式審判程序，合先敘明。
二、認定被告黃崇權犯行所憑之各項證據：
（一）被告黃崇權於警詢、偵查中不利於己之供述及本院準備程
      序、簡式審判程序時之自白。其稱：伊於99年11月間，因
      告訴人即被害人甲女上學時說想吃泡麵，伊就叫她下課後
      過來伊值班之學校體育器材室吃泡麵；伊於99年11月間，
      曾有3 次將告訴人即被害人甲女抱坐在伊大腿上，伸手進
      入告訴人即被害人甲女內褲內，撫摸告訴人即被害人甲女
      性器官；伊沒有小孩，就很喜歡和小孩子在一起玩，伊是
      為了滿足自己的性慾，伊認罪等語（見臺灣新竹地方法院
      檢察署100年度偵字第2752 號偵查卷第5至7、30至32；本
      院卷17至19、21至24、26至29頁背面）。
（二）告訴人即被害人甲女於警詢、偵查中之指稱：被告黃崇權
      會用手伸進去她內褲裡面，摸她尿尿的地方。被告黃崇權
      還會抱她坐在大腿上面，用手環抱她的肚子；被告黃崇權
      第一次沒有給她糖果、餅乾，第二次之後有時會給她糖果
      、飲料、餅乾，偶爾會給她十幾塊的零錢，被告黃崇權對
      她說如果說出去的話，會完蛋，後來被告黃崇權說如果她
      說出去，會不給她糖果、飲料；五年級上學期即99年9 月
      至11月間有發生3 次，3 次都有抱她跟摸她尿尿的地方，
      時間都是下課時間，地點也是在器材室等語（見臺灣新竹
      地方法院檢察署100 年度他字第412 號偵查卷第5 至8頁
      ；100 年度偵字第2752號偵查卷第11至15頁背面）。
（三）證人朱昌上於警詢、偵查中之證述：他工作放東西的倉庫
      在體育器材室的隔壁，他經過器材室時看到警衛不在，他
      就走進去，就看到被告黃崇權一個人抱著一個小女生坐在
      沙發上，小女生是側坐在被告黃崇權的大腿上，被告黃崇
      權一隻手在小女生衣服外面胸部肚子撫摸，一隻手在小女
      生背後撫摸。被告黃崇權對小女生說「喜歡喜歡我抱你」
      ，其他的他沒有聽到，當時小女生沒有尖叫、反抗、閃躲
      ；去年（99年）11月早上10點多下課時，他看到過3 次，
      3 次情形都一面，都是同一個小女生；那個小女生常常去
      找被告黃崇權，被告黃崇權常常會買飲料跟泡麵給同一個
      小女生吃，都是下課時間等語（見臺灣新竹地方法院檢察
      署100 年度偵字第2752號偵查卷第19頁含背面、24至26頁
      ）。
（四）國軍新竹地區醫院附設民眾診療服務處受理疑似性侵害事
      件驗傷診斷書、診斷證明書各1 份、受理疑似性侵害事件
      驗傷採證光碟1 片、告訴人甲女就讀之國民小學性別平等
      教育委員會校園性侵害或性騷擾事件調查結果處理決議通
      知書1 份（見本院卷卷末保密資料袋）。佐證：被告黃崇
      權於99年11月間，先後3 次猥褻告訴人甲女之事實。
（五）綜上，本件事證業臻明確，被告黃崇權犯行至堪認定，應
      依法予以論科。
三、論罪科刑：
（一）論罪：按兒童及少年性交易防制條例所稱性交易，指有對
      價之性交或猥褻行為，同條例第2 條定有明文。次按刑法
      上之猥褻罪，係指姦淫以外，足以興奮或滿足性慾之一切
      色情行為而言（最高法院六十三年台上字第二二三五號判
      例意旨參照）。復按刑法第227條第2項對於未滿14歲之女
      子為猥褻之行為罪，其被害客體為未滿14歲之女子，考其
      立法意旨，係以該女子對於性行為之智識及決斷能力仍未
      臻成熟，縱得該女子之同意，亦不得對之為猥褻行為，以
      保護少女身智之正常發展，故該罪係以被害人之年齡為特
      別要件，只以被害女子在事實上為未滿14歲為已足。查被
      告黃崇權於99年11月間，先後3 次以手進入甲女內褲裡，
      撫摸告訴人甲女性器官，是被告黃崇權之所為在客觀上自
      足以引起一般人之性慾，主觀上亦可滿足其性慾，自屬猥
      褻行為無訛，且被告黃崇權對告訴人甲女為猥褻行為後，
      均給付告訴人甲女金錢、糖果、餅乾、泡麵及零錢等物，
      亦經告訴人甲女指述明確，且與被告黃崇權於本院訊問中
      之自白相符，足徵被告黃崇權猥褻告訴人甲女顯有對價關
      係，為性交易。故核被告黃崇權本件所為，係犯兒童及少
      年性交易防制條例第23條第1 項引誘使未滿18歲之人為性
      交易罪及刑法第227 條第2 項對未滿十四歲之女子為猥褻
      罪。
  １、想像競合：又被告黃崇權猥褻告訴人甲女之犯行，係一行
      為同時觸犯兒童及少年性交易防制條例第23條第1 項引誘
      使未滿18歲之人為性交易罪及刑法第227 條第2 項對未滿
      十四歲之女子為猥褻罪，為想像競合犯，依刑法第55條規
      定，應從一重之兒童及少年性交易防制條例第23條第1 項
      引誘使未滿18歲之人為性交易罪處斷。
  ２、數罪併罰：被告黃崇權所犯上開3 次引誘使未滿18歲之人
      為性交易罪，犯意各別，行為互異，應予分別論罪，合併
      處罰。
  ３、另兒童及少年福利法第70條第1 項雖規定：「成年人教唆
      、幫助或利用兒童及少年犯罪或與之共同實施犯罪或故意
      對其犯罪者，加重其刑至2分之1。但各該罪就被害人係兒
      童及少年已定有特別處罰規定者，不在此限。」，然兒童
      及少年性交易防制條例第23條第1 項引誘使未滿18歲之人
      為性交易罪，乃係就被害人為未滿18歲之兒童或少年所設
      之特別處罰規定，自無上開特別加重條文之適用，附此說
      明。
（二）量刑：爰審酌被告黃崇權前無任何刑事前科紀錄，此有臺
      灣高等法院被告前案紀錄表、臺灣新竹地方法院檢察署刑
      案資料查註紀錄表各1 份附卷可據，足徵素行良善，然其
      明知告訴人甲女係未滿12歲之兒童，身心並未發育健全，
      竟以金錢、糖果、餅乾、泡麵及零錢等物誘騙之方式，而
      對告訴人甲女為猥褻之行為，危害告訴人甲女之身心發展
      甚鉅，幸犯後終能坦承犯行，並與告訴人甲女之母成立調
      解（詳後述），態度良好、犯罪手段尚非粗暴，兼考量被
      告黃崇權家庭狀況及犯罪目的、生活狀況、智識程度等一
      切情狀，分別量處如主文所示之刑，併定其應執行之刑，
      以資懲儆。
（三）末查，被告黃崇權前未曾因故意犯罪受有期徒刑以上刑之
      宣告等情，有上揭臺灣高等法院被告前案紀錄表、臺灣新
      竹地方法院檢察署刑案資料查註紀錄表各1 份可資參佐，
      本院考量被告黃崇權一時思慮不周，致罹刑典，經此偵查
      科刑之教訓，當已知所警惕，信無再犯之虞，念其於犯後
      能坦承本件犯行，且已與告訴人甲女之母達成和解，被告
      黃崇權願給付新臺幣30萬元，且已當庭給付完畢，告訴人
      甲女之母並表示願意給予被告黃崇權自新之機會，此有本
      院100 年7 月29日準備程序筆錄及簡式審判筆錄各1 份在
      卷可參（見本院卷第22、28頁背面），另審酌被告黃崇權
      已罹患鼻咽惡性腫瘤，現於壢新醫院治療中，有壢新醫院
      診斷證明書1 紙附卷可參（見本院卷第15頁），且於本院
      訊問中當庭認錯，並表示以後不會有這樣的行為了等語（
      見本院卷第28頁），顯見被告黃崇權有悔過之意，本院因
      認前所宣告之刑，以暫不執行為適當，爰依刑法第74條第
      1 項第1 款之規定，併予宣告緩刑5 年，以啟自新。又考
      量被告黃崇權為一有相當智識之人，本應知曉其行為之法
      律效果，竟仍為本案犯行，顯見其法治觀念實有加強之必
      要，本院為使其習得正確之法律概念及時刻記取教訓，遏
      止被告黃崇權再犯罪，爰就被告黃崇權於緩刑期內併予宣
      付保護管束，以觀後效。
據上論斷，應依刑事訴訟法第273 條之1第1項、第299條第1項前
段，兒童及少年性交易防制條例第23條第1項、刑法第227 條第2
項、刑法第51條第5款、第55條前段、第74條第1項第1 款、第93
條第1項第1款，判決如主文。
本案經檢察官洪期榮到庭執行職務。
中    華    民    國    100    年    8    月    12    日
                  刑事第九庭    法  官  劉兆菊
以上正本證明與原本無異。
如不服本判決應於收受判決後10日內向本院提出上訴書狀，並應
敘述具體理由。其未敘述上訴理由者，應於上訴期間屆滿後20日
內向本院補提理由書(均須按他造當事人之人數附繕本)「切勿逕
送上級法院」。
中    華    民    國    100    年    8    月    12    日
                                書記官  許榮成
附錄本案論罪科刑法條：
兒童及少年性交易防制條例第23條
引誘、容留、媒介、協助或以他法，使未滿十八歲之人為性交易
者，處 1 年以上 7 年以下有期徒刑，得併科新臺幣 3 百萬元
以下罰金。以詐術犯之者，亦同。
意圖營利而犯前項之罪者，處 3 年以上 10 年以下有期徒刑，
併科新臺幣 5 百萬元以下罰金。
媒介、收受、藏匿前 2 項被害人或使之隱避者，處 1 年以上
7年以下有期徒刑，得併科新臺幣3百萬元以下罰金。
前項收受、藏匿行為之媒介者，亦同。
前 4 項之未遂犯罰之。
中華民國刑法第227條
對於未滿十四歲之男女為性交者，處3年以上10 年以下有期徒刑
。
對於未滿十四歲之男女為猥褻之行為者，處6個月以上5年以下有
期徒刑。
對於十四歲以上未滿十六歲之男女為性交者，處7 年以下有期徒
刑。
對於十四歲以上未滿十六歲之男女為猥褻之行為者，處3 年以下
有期徒刑。
第1項、第3項之未遂犯罰之。